bg-BG: Офис консумативи > Табелки за имена: Табелки за имена за бюро; Табелки за имена за врата
ko: 사무용품 > 명판: 탁상용 명판; 도어용 명판
pt-BR: Materiais de escritório > Placas para nomes: Placas de identificação de mesa; Placas de identificação de porta
pl: Artykuły biurowe > Tabliczki z nazwiskiem: Tabliczki z nazwiskiem na biurko; Tabliczki z nazwiskiem na drzwi
da: Kontorforsyning > Navneskilte: Navneskilte til skrivebord; Navneskilte til dør
tr: Büro Malzemeleri > İsim Plakaları: Masa İsim Plakaları; Kapı İsim Plakaları
fi: Toimistotarvikkeet > Nimikyltit: Nimikyltit pöydälle; Nimikyltit oveen
hu: Irodai kellékek > Névtáblák: Asztali névtáblák; Ajtónévtáblák
fr: Fournitures de bureau > Plaques nominatives: Plaques nominatives de bureau; Plaques nominatives de porte
sl-SI: Pisarniški material > Imenske tablice: Namizne imenske tablice; Napisne ploščice za vrata
el: Προμήθειες γραφείου > Πινακίδες ονομάτων: Πινακίδες ονομάτων γραφείου; Πινακίδες ονομάτων πόρτας
es: Material de oficina > Placas de nombre: Placas de nombre de escritorio; Placas de nombre de puerta
pt-PT: Materiais de escritório > Placas de identificação: Placas de identificação para a secretária; Placas de identificação para a porta
ru: Товары для офиса и канцтовары > Именные таблички: Именные таблички на стол; Именные таблички на дверь
de: Bürobedarf > Namensschilder: Namensschilder für Schreibtisch; Namensschilder für Tür
hr-HR: Uredski materijal > Pločice s imenima: Stolne pločice s imenima; Pločice s imenima za vrata
lt-LT: Biuro reikmenys > Vardinės lentelės: Stalinės vardinės lentelės; Durų vardinės lentelės
en: Office Supplies > Name Plates: Desk Name Plates; Door Name Plates
ja: オフィス用品 > ネームプレート: デスク用ネームプレート; ドア用ネームプレート
vi: Văn phòng phẩm > Biển đề tên: Biển tên để bàn; Biển tên gắn cửa
zh-CN: 办公用品 > 名牌: 桌面名牌; 门上名牌
nl: Kantoorartikelen > Naamplaatjes: Bureaunaamplaatjes; Deurnaamplaatjes
nb: Kontormateriell > Navneskilt: Navneskilt til skrivebord; Dørnavneskilt
it: Forniture per ufficio > Targhette portanome: Targhette da scrivania; Targhette per porte
sk-SK: Kancelárske potreby > Menovky: Stolové menovky; Dverové menovky
th: อุปกรณ์สำนักงาน > ป้ายชื่อ: ป้ายชื่อตั้งโต๊ะ; ป้ายชื่อติดประตู
sv: Kontorsmaterial > Namnskyltar: Skrivbordsnamnskyltar; Dörrnamnskyltar
zh-TW: 辦公室用品 > 名牌: 辦公桌名牌; 辦公室名牌
ro-RO: Consumabile de birou > Plăcuțe cu nume: Plăcuțe cu nume pentru birou; Plăcuțe cu nume pentru ușă
cs: Kancelářské potřeby > Jmenovky: Jmenovky na stůl; Jmenovky na dveře